Inventaris van het archief van het Nederlandse Consulaat-Generaal Bern, 1818-1904
Nationaal Archief, Den Haag
Consulaat-Generaal Zwitserland
Consulaat Bern
1818-1904
Z21032
6.50 meter; 354 inventarisnummers.
Normale geschreven, getypte en gedrukte documenten, geen bijzondere handschriften.
Nationaal Archief, Den Haag
Het archief bevat oner andere stukken inzake Zwitsers in Nederlandse militaire dienst; handelsaangelegenheden; collecten ten bate van rampen; internationale politieke zaken; allerhande aangelegenheden in verband met Zwitserse wetten en bepalingen; correspondentie en varia. Tevens enkele stukken betreffende de behartiging van Luxemburgse zaken.
Archiefvorming
Geschiedenis van het archiefbeheer
De verwerving van het archief
Inhoud en structuur van het archief
2.05
Aanwijzingen voor de gebruiker
Openbaarheidsbeperkingen
Volledig openbaar.
Materiële beperkingen
Aanvraaginstructie
Openbare archiefstukken kunnen online worden aangevraagd en gereserveerd. U kunt dit ook via de terminals in de studiezaal van het Nationaal Archief doen. Om te kunnen reserveren dient u de volgende stappen te volgen:
U maakt een profiel aan op www.gahetna.nl, en logt vervolgens in
Via de archiefinventaris (alleen de beschrijvingen met rode nummers) selecteert u het gewenste archiefstuk door op de knop 'Reserveren' te klikken
In het volgende scherm geeft u aan op welke dag u het archiefstuk wilt inzien
Indien u zich bevindt in de studiezaal en een tafelnummer heeft ontvangen kunt u dit nummer vermelden. Als u geen tafelnummer heeft kunt u tafelnummer 777 laten staan
Vervolgens bevestigt u uw reservering door deze te versturen.
Verwant materiaal
Beschikbaarheid van kopieën
Bijlagen
Concordans
Concordans van oud aanvraagnummer in de inventaris van 1921 naar het aanvraagnummer in deze inventaris
1 1
2 2
3 3
4 4
5 5-8
6 9
7 10-12
8 13
9 14-15
10 16
11 17-21
12-16 22-26
17-18 27-28
19 29
20 30
21 31
22-23 32-33
24-25 34-35
26 36
27 37
28 38-40
29 41
30 42-49
31 50
32 51
33-38 52-57
39 58
40 59
41-42 60-61
43-45 62-64
46 65-88
47 89
48 90-95
49 96-108
50 109
51 110
52 111-118
53 119-122
54-55 123-129
56-57 130-131
58 132-148
59 149
60 150
61-62 151-152
63 153-181
64 182-215
65 216-257
66-67 258-259
68-73 260-266
74-75 267-268
76 269
77 270
78 271
79 272
80 273
81 274
82-83 275-276
84 277
85 278
86-97 279-290
98-102 291-295
103 296
104 297
105 298
106-108 299-301
109 302
110 303
111 304
112 305
De inventaris van 1921 loopt van inv.nr. 1 tot inv.nr. 112, welke in de huidige toegang zijn hernummerd 1-305. Door aanwinsten van nà 1921 loopt de nieuwe inventaris door tot inv.nr. 351.
Beschrijving van de series en archiefbestanddelen
- Stukken betreffende huwelijks- en echtscheidingsaangelegenheden, 1837-1894; 1; 1 pak
- Stukken betreffende een verdacht geval van bigamie, 1882-1890; 2; 1 dossier
- Uittreksels; afschriften van akten van de Burgerlijke stand en bevolking; paspoorten; enz., 19de eeuw; 3
  In alfabetische orde op de namen van de belanghebbenden.
- Instructies, voorschriften, enz. ten behoeve van consulaire ambtenaren, betreffende: bepalingen voor het opmaken van rekeningen; de afgifte van attestaties de vita; het brievenvervoer; het verlenen van onderstandsgelden aan behoeftige landgenoten; het inzenden van declaraties; de bewaring van de consulaire archieven, [26 maart 1866] het tarief van consulaatrechten; consulaire verslagen; draadberichten in cijferschrift; commissieloon der consulaire ambtenaren, [1888] reglement voor onze consuls in steden welke niet als zeehavens beschouwd worden, [1846] algemene instructie aan de consuls-generaal en consuls, [10 augustus1864] voorschriften aan consulaire ambtenaren omtrent allerlei zaken, [1875] en andere stukken rakende verschillende consulaire zaken, 1818-1893; 4; 1 pak
  Achteraan dossiers betreffende:
  Voorschriften voor de briefwisseling met het Departement van Buitenlandse Zaken, 1862-1887
  Instructies over het verkeer met het Departement van Koloniën, 1867-1888; de afgifte van Nederlandse paspoorten, 1884-1890; verzending en ontvangst van de officiële briefwisseling, 1891-1893; positie en taak van het consulaat-generaal, 1888-1892; briefwisseling de vice-consulaten met het Departement van Buitenlandse Zaken, 1893; onrechtmatige heffing van consulaatrechten, 1890.
- Stukken betreffende: benoeming, vervanging, verlof, aftreden van consuls-generaal; vestiging en overdracht van het consulaat-generaal met archief; en andere met het vorengemelde verband houdende zaken, 1832-1894; 5; 1 pak
  De namen van consuls-generaal zijn te vinden aan het hoofd van de inventaris van het consulaats-generaalsarchief. [Verslagen omtrent 's Rijks oude archieven]. XLIV, 1921, deel I, bladzijde 207].
- Stukken betreffende: benoeming, vervanging, verlof, aftreden van consuls en vice-consuls en daarmee verband houdende zaken, 1836-1893; 6; 1 pak
  De namen der betrokken consuls zijn op de omslagen vermeld en ook merendeels te vinden aan het hoofd van de inventarissen der verschillende consulaatsarchieven. [Verslagen omtrent 's Rijks oude archieven. XLIV, deel I, bladzijde 213 en volgende]
- Stukken over al of niet oprichting, voortbestaan, tijdelijke, niet-vervulling, wederoprichting, overdracht, beheer, enz. van consulaten en vice-consulaten, 1846-1893; 7; 8 dossiers in één pak
  Bevat:
  Consulaten te Genève en Zürich.
  Vice-consulaten te:
  Genève 1888.
  Zürich 1846.
  Bern 1887 - 1890.
  Lausanne 1892.
  Bazel 1861 - 1893.
  Davoz - Platz 1886 - 1891.
  St. Gallen 1888.
- Register van onbezoldigde Nederlandse consulaire ambtenaren in Zwitserland, [laatste kwartaal der 19de eeuw]; 8; 1 deel
- Stukken betreffende: het opmaken van burgerlijke akten door Nederlandse consulaire ambtenaren en de consulaire rechtsmacht; het afgeven van verschillende akten voor burgerlijke standsaangelegenheden; voorschriften betreffende het houden der registers van de burgerlijke stand; het opmaken en verbeteren van akten van de burgerlijke stand; het geven van inlichtingen over de registers van de burgerlijke stand; reglement voor de Zwitserse consuls o.a. met betrekking tot akten van de burgerlijke stand, 1836-1883; 9; 1 pak
- Stukken met betrekking tot consulaire ambtenaren van Zwitserland in Nederland, 1833-1849; 10; 1 pak
- Stukken met betrekking tot consulaire ambtenaren van Zwitserland in Nederlands-Indië, 1875-1889; 11; 1 omslag
- Stukken betreffende consulaire ambtenaren van vreemde mogendheden in Nederland of zijn koloniën., 1880; 12; 1 omslag
- Stukken betreffende: in-, uit- en doorvoer van allerlei koopwaren of goederen; in- en uitvoerrechten; handelsbetrekkingen tussen verschillende landen; uitvoering van handelsverdragen; toltarieven; en andere stukken rakende deze soort van zaken, 1837-1890; 13; 1 pak
  Hierbij een dossier betreffende het tarief van in- en uitvoerrechten in Nederlands-Indië [Wet van 17 november 1871, nummer 28, Stbl. No. 130], 1870-1874, en een ander dossier rakende het Zwitserse tarief voor in- uit- en doorvoer met name van 1877, 1874-1878
- Stukken rakende de vrijstelling van belastingen of heffingen voor consulaire ambtenaren, 1890-1893; 14; 1 dossiers
- Stukken betreffende vrijstelling van douaneformaliteiten voor het reisgoed van mr. J. Loudon, de repatriërende oud-gouverneur-generaal van Nederlands-Indië, en zijn gevolg., 1875; 15; 1 dossier
- Stukken over verschillende land- en tuinbouwzaken, als: kunstmest, aardappelziekte, melkgereedschappen, tuinbouwtentoonstelling, enz., 1845-1890; 16; 1 pak
- Verslagen, berichten, enz.: over handel, nijverheid, scheepvaart, waar onder consulaire verslagen, Zwitserse departementsverslagen, enz.; tarieven van invoerrechten; tentoonstellingen; overzichten van in-, uit- en doorvoer in Zwitserland; handelsverdragen tussen verschillende landen; adressen van, en inlichtingen over fabrikanten, leveranciers en allerlei artikelen; en andere stukken rakende verschillende zaken van handel en nijverheid, 1852-1894; 17-20; 4 pakken
  - 1852-1890, 17
  - 1892, 18
  - 1893, 19
  - 1894, 20
- Stukken betreffende suikerfabricage, -handel, -belastingen en andere zaken met betrekking tot suiker in Zwitserland, 1853-1866; 21; 1 pak
- Stukken betreffende: informaties naar onderscheiden personen die in Nederland of in Zwitserland vertoeven; briefwisseling over uittreksels uit de registers van de Burgerlijke stand, certificaten, attestatiës de vita, translaten, en legalisatiës van handtekeningen, 1831-1901; 22-26; 5 pakken
  - A - C., 22
  - D - J., 23
  - K - N., 24
  - O - S., 25
  - T - Z., 26
    Achteraan stukken waarin de naam van belanghebbende niet is genoemd of die op verschillende personen betrekking hebben.
- Stukken betreffende informaties naar Zwitsers [koloniale militairen] die in Nederlands-Indië verblijven, 1833-1890; 27-28; 2 pakken
  - A - H., 27
  - I - Z., 28
- Stukken betreffende het reizen van de Koning en andere leden der Koninklijke familie in of door Zwitserland, 1839-1977; 29; 1 pak
- Stukken betreffende de doortocht en het vervoer van landverhuizers door Nederland, 1828-1876; 30; 1 pak
- Stukken betreffende: aanvraag, toekenning en uitreiking van verschillende ere- of onderscheidingstekens, medailles, diploma's, of prijzen, 1837-1881 benoemingen in de Orde van de Nederlandse leeuw en in die van de Gouden leeuw van Nassau, 1841-1876 de instelling, bekendmaking en toekenning van het ereteken "1813-1815", 1865-1867 het ereteken voor belangrijke krijgsbedrijven met de gesp "Atjeh 1873-1880, en de Atjeh-medaille, 1886 de teruggave van ridderorden, enz. bij overlijden der titularissen, 1836-1887; 31; 1 pak
- Stukken betreffende nalatenschappen van niet militairen en ook aanvragen om geld en geldswaarden naar Indië over te maken voor particuliere personen, 1830-1893; 32-33; 2 pakken
  - A - H., 32
  - I - Z., 33
- Stukken betreffende nalatenschappen van Zwitsers die in militaire dienst in Nederlands-Indië zijn overleden, 1835-1894; 34-35; 2 pakken
  - A - O., 34
    Voorin is een dossier rakende bepalingen over de uitkering van de hierbovengemelde nalatenschappen, 1876.
  - P - Z., 35
- Stukken betreffende Nederlandse nationaliteit en naturalisatie van Nederlands en Zwitsers, 1834-1903; 36; 1 pak
  Voorin is een omslag met stukken betreffende inlichtingen over naturalisatie van Nederlanders in een vreemd land en instructies omtrent het afgeven van nationaliteitsbewijzen aan Nederlanders in Zwitserland 1877-1890
- Stukken aangaande burger- en burgerschapsrechten [voor huwelijk, erfenisaangelegenheden, enz.], 1834-1884; 37; 1 pak
- Stukken betreffende de werving van Zwitsers voor de militaire dienst in Nederlands-Indië, 1827-1890; 38-40; 3 pakken
  - Stukken aangaande verzoeken om plaatsing bij, en ontslag uit de militaire dienst in Nederlands-Indië of om geldelijke onderstand aan hen die de dienst hebben verlaten, 1830-1890, 38
    In alfabetische orde op de namen der belanghebbenden.
  - Briefwisseling over de echtheid der stukken door aangeworven Zwitser bij het Koloniaal Werfdepôt te Harderwijk ingeleverd, 1869-1884, 39
    Met alfabetische naamwijzer.
  - Stukken rakende: Bepalingen en voorwaarden in zake de aanneming en verbintenis van vreemdelingen tot de militaire dienst in de Nederlandse koloniën; instructies omtrent het aannemen van Zwitserse militairen herkomstig uit de Franse dienst; de opheffing van regimenten Zwitsers in Nederlandse dienst en de aanneming, reiskosten, enz. van de manschappen van die regimenten, uit Zwitserland gekomen naar Nijmegen, voor dienstneming in het Nederlandse leger; inlichtingen over dienstneming door vreemdelingen bij het leger of de marine hier te lande of in Oost- of West Indië; bemoeiingen van consulaire ambtenaren in zake de koloniale werving [1879]; bepalingen omtrent de toe te kennen gagementen aan bij het leger in Nederlands Oost Indië gediend hebbende Europese onderofficieren en mindere militairen [1875] en de pensioenen van weduwen en wezen van de gesneuvelden of aan hun wonden overledenen [1876]; voorschriften op de werving van vrijwilligers voor de koloniale militaire dienst [1882]; en andere stukken rakende verschillende bij het koloniale militaire leger betrokken zaken, 1827-1890, 40
- Stukken betreffende toelating tot, en ontslag uit de koloniale militaire dienst in Nederlands-Indië, 1835-1886; 41; 1 pak
- Stukken betreffende de hierna vermelde collecten en hulp ten behoeve van noodlijdenden door watersnood of andere rampen in Nederland en elders., 1861-1884; 42-46; 4 dossiers, 1 omslag
  - Collecte in Zwitserland voor noodlijdenden door de overstromingen in Nederland in 1861, 1861-1863, 42
  - Collecte in Nederland voor de noodlijdenden door de watersnood in Zwitserland, 1868-1869, 43
  - Collecte in Zwitserland voor de noodlijdenden door de watersnood in Nederland in 1881, 1881, 44
  - Collecte in Zwitserland voor de slachtoffers van de ramp in Nederlands-Indië door de uitbarsting van Krakatau, 1883, 45
  - Hulp verleend aan de slachtoffers van de brand van Glaris [1862] en van de lawine van Elm [1884] in Zwitserland, 1862-1884, 46; 1 omslag
- Stukken betreffende de geldelijke ondersteuning verleend aan Nederlanders en Luxemburgers, 1854-1894; 47; 1 pak
  De stukken zijn in alfabetische orde op de namen der belanghebbenden. Hierbij is een dossier rakende het ongeval van de oud-minister van Koloniën. De Waal, in februari 1871, in het zuiden van Frankrijk overkomen en de hulp, in verband daarmede, aan hem en zijn familie door de consul-generaal verleend.
- Stukken in zake het vervoer van behoeftige Nederlanders die naar het vaderland terugkeren. 1891, 48; 1 dossier
- Stukken betreffende: algemene zaken van bijstand aan Nederlanders; ondersteuning van behoeftige Nederlanders in Zwitserland; en de verantwoording der gelden, 1865-1893; 49; 1 omslag
- Alfabetische naamwijzer op een register van ingeleverde en afgegeven paspoorten, 1851-1865; 50; 1 deel op losse vellen in omslag
- Stukken in zake "bepalingen op het vast en tijdelijk verblijf op Java" en de vergunningen of paspoorten die daarvoor nodig zijn., 1838; 51; 1 omslag
- Stukken omtrent paspoorten, en politie- of justitiezaken, 1822-1902; 52-57; 6 pakken
  In het eerste pak voorin is een omslag met stukken betreffende: visa op paspoorten door Zwitserse autoriteiten voor reizen naar Nederland; het afgeven van reis- en verblijfpassen aan vreemdelingen in Zwitserland; buitenlandse paspoorten in verband met de Wet van 13 augustus 1849 [Stbl. No. 39] tot regeling der toelating en uitzetting van vreemdelingen; signalementen van vreemdelingen in verband met uitgave van een Algemeen Politieblad; en bijzondere gevallen van Franse uitgewekenen 1833-1888
  - A - C., 52
  - D - G., 53
  - H - K., 54
  - L - P., 55
  - Q - S., 56
  - T - Z., 57
- Stukken betrekking hebbende op legalisaties of inschrijving van akten van de Burgerlijke stand voor verschillende doeleinden., 1835-1894; 58; 1 pak
  Hierbij een dossier rakende voorschriften voor legalisatie van stukken, 1837; en een ander omtrent vertaling en legalisatie van Zwitserse stukken voor Indië bestemd, 1876.
- Stukken betreffende aanvragen om pensioen, gagement, geldelijke tegemoetkoming of rangsverhoging, 1833-1890; 59; 1 pak
  De stukken in alfabetische volgorde op de namen der belanghebbenden.
- Stukken betreffende: aanspraak op toekenning en regeling der betaling van, en voorschot op het gagement of pensioen van Zwitsers wegens hun militaire dienst in Nederlands-Indië en ook wel hun plaatsing in het Koloniaal Invalidenhuis op Bronbeek, 1847-1890; 60-61; 2 pakken
  In het eerste pak vóórin een omslag met stukken omtrent, in het algemeen, de wijze van betaling der pensioenen, enz.; lijsten van gepensioneerden en gegadeerden en andere stukken rakende verschillende pensioenszaken van Nederlands-Indische militairen 1866-1889
  - A - K., 60
  - L - Z., 61
- Stukken betreffende geldelijke onderstand [pensioen, gagement, gratificatiën] aan gewezen militairen en anderen van het Nederlands-Indische leger, 1851-1890; 62-64; 3 pakken
  In het eerste pak is voorin een omslag met stukken omtrent: de uitkering van geldelijke onderstand aan gewezen koloniale militairen; het commissieloon wegens uitgekeerde onderstandsgelden; en wisseladviezen voor kolonialen 1870-1890
  - A - G., 62
  - H - M., 63
  - N - Z., 64
- Stukken betreffende de hieronder genoemde zaken, 1830-1889; 65-88; 16 dossiers, 3 pakken, 1 omslag, 4 stukken
  - De Zwitserse diplomatieke vertegenwoordiging in Japan, 1861-1870, 65; 1 dossier
  - De handhaving der Zwitserse onzijdigheid in de oorlog tussen Italië en Oostenrijk, 1866; en die tussen Frankrijk en Duitsland, 1870-1871, 66; 2 omslagen
    Bij de laatst gemelde stukken is er één van 1873 over de rekening der internering van het Franse leger onder Bourbake in 1871.
  - Zaken waarover tussen Italië en Rome geschil is, 1867, 67; 1 dossier
  - Limburg - Luxemburgse aangelegenheden, 1867-1880, 68; 1 dossier
  - Postverdragen o.a. tussen Nederland en Zwitserland gesloten en de handelsverdragen van Zwitserland met andere landen gesloten, 1868. Minuut., 69; 1 stuk
  - Het Zwitserse consulaat te Mülhausen, 1871, 70; 1 dossier
  - De houding van de Zwitserse regering tegenover voortvluchtige Parijse opstandelingen, 1871, 71; 1 dossier
  - De afkondiging van de veranderingen in de Grondwet in Nederland, 1834-1887, 72; 1 pak
  - De Zwitserse grondwetsherziening, 1870-1874, 73; 1 dossier
  - Plannen ener internationale regeling der wetten en gebruiken van de oorlog, 1874-1876, 74; 1 dossier
  - De bezetting van Turks grondgebied met Zwitserse troepen in verband met de Oosterse kwestie, 1876, 75; 1 dossier
  - De Zwitserse binnenlandse staatskunde, 1880 [kopie - brief]., 76; 1 stuk
  - Erkenning van het vorstendom Roemenië als een onafhankelijke staat, 1880, 77; 1 stuk
  - Punten van internationaal privaatrecht o.a. die ten aanzien waarvan door de Zwitserse regeringen met andere regeringen overeenkomsten gesloten zijn, 1884, 78; 1 dossier
  - Het besluit van de Bondsraad van 6 oktober 1869, in zake de uitzetting uit het Pruissische staatsgebied van in Zwitserland genaturaliseerde inwoners van Frankfort a.d. Main, 1869 [minuut brief]., 79; 1 stuk
  - De uitvinding door J.J. Wild, ingenieur en officier te Zürich, van een bijzondere jagerbus, 1842-1844, 80; 1 dossier
  - De woelingen in het buitenland en in verband daarmede Zwitserse maatregelen met het oog op politieke vluchtelingen als Poolse uitgewekenen en anderen, 1833-1844, 81; 1 dossier
  - De zalmteelt en zalmvisserij1869-1870, 82; 1 dossier
  - Plannen tot invoering van het z.g. spoelstelsel, met uitlozing van de riolen in de Rijn, 1876, 83; 1 dossier
  - Klachten wegens smaad ons vorstenhuis en vaderland aangedaan, 1879, 84; 1 dossier
  - Een politieonderzoek naar een beweerde samenzwering tegen de Nederlandse koning en diens regering [zaak; Atkinson-Lewg-Markuse], 1886, 85; 1 dossier
  - De bekendmaking van de Wet van 14 september 1888 [Stbl. No. 150], tot regering der voogdij over H. K. H. Wilhelmina Helena Paulina Maria, Prinses der Nederlanden, voor het geval van minderjarigheid bij haar komst tot de Troon, 1888, 86; 1 dossier
  - Een geschil ["zaak Wohlgemuth"] tussen Zwitserland en Duitsland,1889, 87; 1 dossier
  - Politieke zaken van verschillende aard, 1830-1886, 88; 1 pak
    Bij de stukken van 1836 zijn er die betrekking hebben op de "zaak der gebroeders Wahl" en bij die van 1841 geschillen tussen de kantons Luzern en Argorie over de eigendom van stichtingen [b.v. kloosters].
- Stukken omtrent: Voorschotten, onderstandsgeld, gagementen, pensioenen aan, of van officieren en minderen van het Nederlands-Indische leger; het bekleden van betrekkingen in Zwitserland door gepensioneerde Indische militairen; het vervallen van pensioenen en gagementen bij tot onterende straf veroordeelde Europeanen in het Indische leger; het betalen van achterstallige belasting door hen die in Indië gewoond hebben; en andere stukken over verschillende zaken van financiële aard, 1830-1890; 89; 1 pak
  In alfabetische orde op de naam der belanghebbenden. Vóórin een omslag met stukken rakende het verlenen van onderstandsgelden in het algemeen.
- Stukken betreffende de hieronder genoemde zaken, 1831-1894; 90-95; 4 pakken, 1 dossier, 1 omslag
  - onderhoud en bewaring van het archief, met de daaraan verbonden kosten voor herstelling of vernieuwing van kisten 1838-1879, 90; 1 dossier
  - Het reisgeld aan Zwitserse militairen van in Frankrijk ontbonden regimenten, die voor dienstneming naar Nederland zouden gaan; betaling van drukwerk; naamlijsten van Indische gepensioneerden die hun pensioenen ontvingen door de zorg van het consulaat; regelingen voor de wijze van betaling der gagementen; schadeloosstelling aan het consulaat-generaal wegens gedane voorschotten; enz 1831-1886, 91; 1 pak
  - Voldoening van declaraties wegens voorschotten voor briefport, telegrammen, enz 1865-1890, 92; 1 pak
  - De ontvangst en verantwoording van consulaatrechten 1879-1890, 93; 1 omslag
  - Betaling der bijdrage van Nederland in de kosten van het Internationale bureau tot bescherming van de industriële eigendom 1884-1890, 94; 1 pak
  - Stukken rakende declaraties en andere comptabiliteitszaken van consuls, vice-consuls en anderen 1892-1894, 95; 1 pak
- Stukken betreffende de hieronder genoemde zaken, 1842-1890; 96-108; 12 dossiers en 1 pak
  - Het justitiëel onderzoek naar het in omloop brengen van valse coupons Nederlandse werkelijke schuld door G.P. Chiavarini 1842, 96
  - Het proces wegens de ontvoering van en voogdij over het minderjarige kind Marg D. Pruimers 1863-1865, 97
  - Schuldvordering van M. Schneider tegen de moeder van de overleden Indische militair A. Hottingen 1864-1865, 98
  - Betaling van vorderingen der weduwe J.J. Grullemans te Noordwijk wegens geleverde bloembollen 1865, 99
  - Een schuldvordering van H. en O. Beyerman & Co. te Bordeaux 1869, 100
  - Diefstal van een koffer toebehorende aan baron Fagel, kamerheer van de Koning 1872, 101
  - Onderzoek in zake een privaat-rechterlijke vordering van F. Lehmann, om afbetaling der koopprijs van een bakkerij te Amsterdam 1875-1876, 102
  - Rechtsvordering door A. en F. Bunge te Amsterdam wegens niet-betaling van geleverde goederen 1877, 103
  - Onderzoek wegens ontvreemding van een credietbrief groot f 1400,- te Interlaken, ten nadele van C.J.G. baron van Hardenbroek van Bergambacht 1877, 104
  - Diefstal van diamanten gepleegd, bij de uurwerkfabriek Retouret te Genève, door de te Amsterdam onder valse naam gearresteerde J. de Perceval 1878-1879, 105
  - Klachten van L.J. Toxopeus te Davos-Platz, over handelingen van het "Polizeigericht" aldaar 1882, 106
  - Inlichtingen over lijfsdwang [gijzeling] in Zwitserland bij een schuldenaar wegens niet nakomen zijner verplichtingen 1888, 107
  - Wisselprotest, 1876; belangen der minderjarige kinderen - Metger, 1876; betaalde rechten voor vestiging, 1877; bezwaren tegen oprichting van een apotheek, 1880; en andere zaken waarvoor de tussenkomst van de consul-generaal werd ingeroepen 1876-1890, 108; [pak]
- Stukken rakende toezending, doorzending, uitreiking van akten, enz. o.a. van wege het Ministerie van Buitenlandse Zaken; rogatoire commissies van de rechterlijke macht met bijhorende stukken dienende in straf- en burgerlijke zaken, 1838-1890; 109; 1 pak
- Stukken betreffende sollicitaties naar en inlichtingen gevraagd of gegeven over betrekkingen, merendeels in Nederlands-Indië, 1834-1898; 110; 1 pak
  a. officier bij het leger
  b. officier van gezondheid bij het leger en de zeemacht.
  c. Landmeester, predikant, consulair ambtenaar, apotheker, ziekenverpleger, telegrafist en andere civiele of militaire betrekking.
- Stukken betrekking hebbende op leden of verwanten van het Nederlands Koninklijk Huis, 1833-1890; 111-116; 6 dossiers
  - Gelukwensen bij huwelijk, 1839-1879; idem bij bevalling, 1833-1890, 111
  - Stukken betreffende de ziekte van de Prins van Oranje, later Koning Willem II, 1835-1847, 112